臺灣板橋地方法院刑事判決　　　　　　　94年度易字第687 號
公　訴　人　臺灣板橋地方法院檢察署檢察官
被　　　告　甲○○
上列被告因竊盜案件，經檢察官提起公訴（94年度偵字第7857號
），本院判決如下：
    主  文
甲○○踰越牆垣竊盜，未遂，累犯，處有期徒刑玖月。
    事　實
一、甲○○曾因贓物案件，於民國（下同）91年5 月23日，經本
    院以90年度易字第1858號刑事判決判處有期徒刑3 月，91年
    6 月20日判決確定，刑期起算日期為91年8 月13日，指揮書
    執行完畢日期為91年11月12日；又因竊盜案件，於94年1 月
    13日，經臺灣基隆地方法院以93年度訴字第230 號刑事判決
    判處有期徒刑6 月，94年4 月26日，經臺灣高等法院以94年
    度上易字第337 號刑事判決駁回上訴而告確定（尚未執行完
    畢）。詎其猶不知心生悔悟，竟意圖為自己不法之所有，於
    94年5 月3 日上午某時，踰越牆垣而進入第一炭業股份有限
    公司委託保全人員丙○○管理之工地（位於臺北縣中和〈起
    訴書誤繕為永和〉市○○路142 之1 號），徒手竊取其內為
    該公司所有之鋁、鐵製品1 批（價值約新臺幣300 元），並
    裝於原供裝白米之塑膠袋內，惟尚未攜出牆外而置於自己實
    力支配之下，旋於同日7 時20分許為乙○○麗（丙○○之妻
    ）發覺，經通知丙○○報警當場查獲而未得逞。
二、案經丙○○訴由臺北縣政府警察局中和分局移送臺灣板橋地
    方法院檢察署檢察官偵查起訴。
    理  由
一、訊據被告甲○○固坦承於前開時、地為乙○○麗目睹，嗣經
    警逮捕等情，惟矢口否認犯罪，辯稱：當天伊要工作時經過
    該工地，因為門沒有關，所以伊進入欲洗手及衣服，並沒有
    偷東西云云。
二、經查：
（一）前開犯罪事實，業據告訴人（證人）丙○○、證人乙○○
      麗於警詢、檢察官偵查中及本院審理中之指（證）綦詳，
      ，復有現場照片1 幀足資佐證。
（二）雖被告執前詞置辯，惟查：
  １、證人乙○○麗於本院審理中明確證稱：「當時我要巡工地
      ，鑰匙打開小門之後看到被告在撿拾一些小東西，我問他
      為何跑進來，他說這是政府的，他要進來撿東西而已，我
      說這怎麼可能是政府的，他就說要進來撿東西，我問他若
      這樣，外面的水溝蓋是政府的，若你去偷罪更重，更何況
      這是私人的東西，我說裡面丟了很多東西，現在你被我抓
      到了，就要承認，但他還是不承認。」、「（工地的門全
      部都有上鎖嗎？）是。前面的大門都封死了，周圍也都圍
      住了，除了前面的大門及小門外，其他圍牆都有加鐵絲網
      。」、「（門鎖有無被破壞？）沒有，我開的時候還正常
      鎖住。」、「（損失物品為何？）他有無拿走我不清楚，
      但我看到他撿了一袋東西。」、「（有無看清楚那袋是被
      告撿的？〈提示卷內照片〉）我有看到他在撿，就是這袋
      ，當場他也有承認是他撿的。」、「（被告有無說進入目
      的為何？）他說這是政府的。」、「（被告有無說他進來
      是要洗手？）那是警察來了之後才說的。」、「我打開門
      時看到他彎腰背對著我撿東西，那包東西就距離他約二、
      三公尺，他也有承認那是他撿的。」、「（那天我是否有
      跟你說我要洗手？）那是後來他不承認才這樣講的。」，
      另證人丙○○亦到庭結證稱：「我去的時候看到被告及有
      一袋已經裝好放在門邊了，那是鋁料，有做窗邊的也有天
      線的，我是跟被告說若他承認的話我就不追究，但是被告
      堅持說我們的門沒鎖，他才進來的，我說門哪有可能沒關
      ，那是三段鎖，若沒有爬圍牆進去，怎麼可能進去，『他
      堅持說那是公家的』，我說這是公家的也不能進來，他一
      直不承認，我就報警處理。」（以上證詞均見本院94年11
      月22日審判筆錄），又衡諸證人丙○○、乙○○麗與被告
      並無讎怨，衡情應無故為虛編、誣指之必要，所為之證詞
      應堪採信。
  ２、依被告所辯，其係於上班途中進入該工地內欲洗手、洗衣
      服云云；然衡諸常情，其本可至上班地點後再為該等行為
      ，豈有捨之而大費周章進入他人之工地之理；況且，被告
      於警訊中係辯稱：「當時我看到該大門只是虛掩未關上，
      『我好奇』就進入該工地內。」、「（你進入該工地內後
      做何事？）我看一看後，就在門邊一個存有雨水的桶子洗
      手洗腳。」（見臺灣板橋地方法院檢察署94年度偵字第78
      57號卷第6 頁），則其前後所辯進入該工地之原因亦屬相
      歧，益徵被告所辯純屬圖卸之詞灼然。
三、綜上所述，本案事證已臻明確，被告犯行洵堪認定，自應依
    法論科。
四、核被告甲○○所為，係犯刑法第321 條第2 項、第1 項第2
    款之踰越牆垣竊盜未遂罪（起訴書原援引刑法第320 第1 項
    ，嗣業據公訴人於審判期日當庭更正為第321 條第1 項第2
    款，惟被告雖徒手竊取工地內之鋁、鐵製品並裝於原供裝白
    米之塑膠袋內，但尚未攜出牆垣之外，尚難認已置於自己之
    實力支配下，是公訴人認被告之犯行已既遂，容有未洽〈既
    遂、未遂僅屬犯罪之狀態不同，尚不生變更起訴法條問題〉
    。），被告已著手於犯罪之實行而不遂，應論以未遂犯，並
    依刑法第26條前段之規定，按既遂犯之刑減輕之。查被告甲○○曾因贓物案件，於91年5 月23日，經本院以90年度易字
    第1858號刑事判決判處有期徒刑3 月，91年6 月20日判決確
    定，刑期起算日期為91年8 月13日，指揮書執行完畢日期為
    91年11月12日，此有臺灣高等法院被告前案紀錄表1 份在卷
    可稽，其於5 年內再犯有期徒刑以上本案之罪，應依刑法第
    47條之規定論以累犯，並依法加重其刑。前開減輕、加重情
    形，應依刑法第71條第1 項之規定先加後減之。爰審酌被告
    前因竊盜案件，甫經判決處刑，猶不知心生悔悟，竟貪圖一
    己之私利而為本案犯行之犯罪動機、目的、手段、所生損害
    及其品行、智識程度、犯罪後猶飾詞圖卸，未見明顯悔意等
    一切情狀，量處如主文所示之刑，以資懲儆。
五、供被告裝所竊取之鋁、鐵所用之塑膠袋1 個並未扣案，且乏
    證據證明屬被告所有之物，復非屬違禁物，故不予宣告沒收
    ，附此敘明。
據上論斷，應依刑事訴訟法第299 條第1 項前段，刑法第321 條
第2 項、第1 項第2 款、第26條前段、第47條，罰金罰鍰提高標
準條例第1 條前段，判決如主文。
本案經檢察官蘇揚旭到庭執行職務。
中　　華　　民　　國　　94　　年　　11 　月　  30     日
                  刑事第十六庭  審判長法  官  陳鴻清
                                      法  官  歐陽漢菁
                                      法  官  朱嘉川
以上正本證明與原本無異。
如不服本判決，應於判決送達後10日內，向本院提出上訴狀。
                                      書記官  林蔚然
中　　華　　民　　國　　94　　年　　11 　月　  30     日
附錄本案論罪科刑法條全文：
刑法第321 條：
犯竊盜罪而有左列情形之一者，處六月以上、五年以下有期徒刑
一、於夜間侵入住宅或有人居住之建築物、船艦或隱匿其內而犯
之者。
二、毀越門扇、牆垣或其他安全設備而犯之者。
三、攜帶兇器而犯之者。
四、結夥三人以上而犯之者。
五、乘火災、水災或其他災害之際而犯之者。
六、在車站或埠頭而犯之者。
前項之未遂犯罰之。
